臺灣高雄地方法院刑事判決　　　　　　　　　　　　九十一年度交易字第二二一號
　　公　訴　人　臺灣高雄地方法院檢察署檢察官
　　被　　　告　乙○○
右列被告因公共危險案件，經檢察官聲請簡易判決處刑（九十一年度偵字第二四一四
號），本院認為不宜以簡易判決處刑，爰適用通常程序審理，判決如左：
    主  文
乙○○服用酒類不能安全駕駛動力交通工具而駕駛，處拘役貳拾日，如易科罰金，以
參佰元折算壹日。
    事  實
一、乙○○明知服用酒類足以造成不能安全駕駛動力交通工具之危險，於民國九十一
    年一月二十三日晚上十一時至十二時許，在高雄市○○路上大帑殿ＫＴＶ飲用啤
    酒二瓶，因受酒類影響，其平衡感、言詞能力、定向力及感覺力均有所障礙，且
    精神意識已達不能安全駕駛動力交通工具之程度，仍在翌日（二十四日）凌晨零
    時五十分許（公訴人誤為一時二十分許），駕駛動力交通工具車牌號碼ＵＧ─七
    九八八號自用小客車，沿高雄市○鎮區○○路由東往西方向行駛，途經該道路與
    和誠街口時，追撞前方由甲○○所駕駛之車牌號碼Ｄ三─八一八七號自用小客車
    ，嗣經警於凌晨一時二十一分許檢測其吐氣後所含酒精濃度結果，測得酒精濃度
    測定值達每公升零點二九毫克，始悉上情。
二、案經高雄市政府警察局前鎮分局報請臺灣高雄地方法院檢察署檢察官聲請簡易判
    決處刑。
    理  由
一、按檢察官聲請以簡易判決處刑案件，經法院認為不得或不宜以簡易判決處刑者，
    應適用通常程序審判之，刑事訴訟法第四百五十二條定有明文。本件檢察官雖聲
    請以簡易判決處刑，惟觀諸本案犯罪事實，被告肇事是否因酒精影響其駕駛能力
    ，或係因其他因素所致，依卷內現存資料，尚無從加以研判，被告犯罪事證尚有
    未明，是本院認不宜逕以簡易判決處刑，乃改依通常程序處理，核先敘明。
二、訊據被告乙○○對於右揭時、地飲酒後呈現酒醉狀態下，明知自己平衡感與判斷
    力障礙度升高，精神狀態已達不能為安全駕駛之程度，仍貿然駕車行駛，致與被
    害人甲○○駕駛之自用小客車發生碰撞，嗣經警於同日凌晨一時二十一分許施以
    酒精濃度測試結果，其吐氣所含酒精濃度成分仍達每公升零點二九毫克之事實坦
    承不諱（見本院九十一年四月二十六日訊問筆錄、九十一年五月十三日審判筆錄
    ）。而按就醫學文獻所知，酒精對人體造成之影響，於呼氣時酒精濃度達每公升
    零點二五毫克（約合體內血液中酒精濃度五○ＭＧ＼ＤＬ或零點零五％）即會輕
    度中毒，造成輕度協調功能降低，此經行政院國軍退除役官兵輔導委員會台北榮
    民總醫院八十八年八月五日（八八）北總內字第二六八六八號函示明確；又刑法
    第一百八十五條之三規定所謂「不能安全駕駛」，係抽象危險犯，本不以發生具
    體危險為必要，而依醫學實驗證明所得經驗法則，對於吐氣酒精濃度達每公升零
    點二五毫克以上時，將使駕駛人產生複雜之技巧障礙、駕駛能力變壞之行為表現
    ，肇事比率比一般未飲酒時高出二倍（對飲酒不能安全駕駛之執法研究，蔡志中
    著，司法院第四十六期業務研究會講義）。次按飲酒後一小時許，其體內血液酒
    精濃度可達最高，飲酒一小時後其體內之酒精濃度隨即消減，復有行政院國軍退
    除役官兵輔導委員會臺北榮民總醫院八十八年八月五日（八八）北總內字第二六
    八六八號函文、八十八年十月二十六日（八八）院賓文廉字第一三四○七號臺灣
    高等法院函中臺北醫學院附設醫院精神科主任蔡尚穎「酒精對人體生理與行為之
    影響」一文可據。本案被告為警查獲施以酒精濃度測試時，係在其飲酒後之一個
    半小時許，其吐氣所含酒精濃度仍達每公升零點二九毫克，足認被告於駕車之始
    及肇事當時，其血液中所含酒精濃度，遠高於前揭輕度中毒之標準。佐以至現場
    處理警員丙○○於刑法第一百八十五條之三案件測試觀察紀錄表上記載：「被告
    查獲過程有呆滯木僵、昏睡情形，顯然無法安全駕駛」等語明確，有上開測試觀
    察紀錄表乙份存卷足憑；且被告因酒後意識不清，致追撞被害人所駕駛之自用小
    客車而肇事，顯見被告於駕車時確已因酒醉致使身體感覺減低、視覺之反應能力
    減弱、影響控制及思考能力而達不能安全駕駛動力交通工具之程度。此外，並有
    酒精濃度測試單、高雄市政府警察局交通大隊交通事故談話紀錄表、道路交通事
    故調查報告表及舉發違反道路交通管理事件通知單附卷足稽，是被告之自白堪信
    與事實相符，本案罪證已臻明確，被告犯行堪以認定，應予依法論科。
三、核被告飲酒後不能安全駕駛自用小客車而駕駛，係犯刑法第一百八十五條之三服
    用酒類致不能安全駕駛動力交通工具而駕駛罪。爰審酌被告無視政府法令之宣導
    及對他人生命、財產安全之尊重，竟於飲酒後駕車，不但對使用道路之他人已產
    生立即侵害之高度危險性，亦自陷於危險狀態中，嚴重侵害道路交通往來安全，
    惟犯後坦承犯行，態度良好等一切情狀，量處如主文所示之刑，並諭知易科罰金
    之折算標準。
據上論斷，應依刑事訴訟法第四百五十二條、第二百九十九條第一項前段，刑法第一
百八十五條之三、第四十一條第一項，罰金罰鍰提高標準條例第二條，判決如主文。
本案經檢察官黃俊嘉到庭執行職務。
中      華      民      國      九十一      年      五      月   二十七 日
                                  臺灣高雄地方法院交通法庭
                                            審判長法官    黃建榮
                                                  法官    廖純卿
                                                  法官    莊珮君
右正本證明與原本無異。
如不服本判決，應於判決送達後十日內，向本院提出上訴狀。
                                                書記官    王高山
中    華    民    國      九十一      年      五      月      二十八    日
附錄本判決論罪科刑法條：
刑法第一百八十五條之三
服用毒品、麻醉藥品、酒類或其他相類之物，不能安全駕駛動力交通工具
而駕駛者，處一年以下有期徒刑、拘役或三萬元以下罰金。
